臺灣屏東地方法院民事裁定
111年度補字第341號
原      告  江西村  
被      告  臺灣屏東地方法院民事執行處

法定代理人  李淑惠  
上列當事人間請求損害賠償等事件，本院裁定如下：
    主  文
原告應於本裁定送達後7日內，補繳第一審裁判費新臺幣194,864
元，以及具狀補正追加新興資產股份有限公司、寰辰資產股份有
限公司為被告，並記載被告之事務所或營業所、其法定代理人姓
名及住居或居所，逾期不補正，即駁回其訴。
    理  由
一、按當事人書狀，除別有規定外，應記載當事人姓名及住所或
    居所；當事人為法人、其他團體或機關者，其名稱及公務所
    、事務所或營業所；有法定代理人、訴訟代理人者，其姓名
    、住所或居所，及法定代理人與當事人之關係，民事訴訟法
    第116條第1項第1款、第2款定有明文。如起訴不合此等程式
    ，法院應定期命其補正，逾期未補正，應以裁定駁回之，復
    為同法第249條第1項第6款所明定。經查，原告訴之聲明第1
    項請求確認新興資產股份有限公司（下稱新興公司）、寰辰
    資產股份有限公司（下稱寰辰公司）對其之債權無效，惟起
    訴狀並未將新興公司、寰辰公司列為被告，亦未表明被告之
    事務所或營業所、其法定代理人姓名暨住所或居所，爰依同
    法第249條第1項但書規定，限原告於收受本裁定送達後7日
    內，補正追加新興公司、寰辰公司為被告，並提出記載「被
    告之事務所或營業所、其法定代理人姓名暨住所或居所」之
    民事起訴補正狀，及按被告人數提出繕本，如逾期未補正，
    即駁回原告此部分之訴。
二、按訴訟標的之價額，由法院核定。核定訴訟標的之價額，以
    起訴時之交易價額為準；無交易價額者，以原告就訴訟標的
    所有之利益為準。以一訴主張數項標的者，其價額合併計算
    之。但所主張之數項標的互相競合或應為選擇者，其訴訟標
    的價額，應依其中價額最高者定之。民事訴訟法第77條之1
    第1項、第2項、第77條之2第1項分別定有明文。又法院於核
    定訴訟標的價額時，應以核定時繫屬於法院之原告請求判決
    範圍為準，據以計算訴訟標的之價額，徵收裁判費用（最高
    法院109年度台抗字第583號裁定同此意旨）。經查：
(一)本件原告訴之聲明為：1.確認新興公司對其新臺幣（下同）
    214萬1,044元之債權，及寰辰公司對其243萬8,387元之債權
    不存在。2.確認本院109年度司執字第37705號強制執行事件
    (下稱系爭執行事件)之拍賣程序無效。3.請求被告臺灣屏東
    地方法院民事執行處賠償1,620萬元。
(二)前開訴之聲明第1項後段請求確認寰辰公司對其債權不存在
    部分，其訴訟標的價額應243萬8,387元。前開訴之聲明第2
    項即請求確認系爭執行事件之拍賣無效部分，其訴訟標的價
    額應以系爭執行事件拍賣其所有屏東縣○○鎮○○段000地號土
    地之拍定價格即215萬9,999元為計算，有系爭執行事件之分
    配表可稽(見系爭執行卷第110頁)。又系爭執行事件之執行
    債權人係寰辰公司，則原告合併提起前開二訴之訴訟標的雖
    不相同，惟就原告確認寰辰公司對其債權不存在，以及確認
    系爭執行事件之拍賣無效部分，自經濟上觀之，其訴訟目的
    均在消滅阻卻系爭執行程序，原告因前開訴訟所受之利益，
    並無不同，依民事訴訟法第77條之2第1項但書規定，訴訟標
    的價額之核定，應以其中價額最高者定之，故此部分標的價
    額之核定，應以價額較高者即訴之聲明第1項後段請求確認
    寰辰公司對其債權不存在部分之243萬8,387元定之。另前開
    聲明第1項前段請求確認新興公司債權不存在之214萬1,044
    元，與聲明第1項後段對請求確認寰辰公司債權不存在之243
    萬8,387元，二者係個別之請求，並無主從、依附或牽連關
    係，應合併計算訴訟標的金額。至前開訴之聲明第3項，係
    本於侵權行為損害賠償請求權而為請求，與聲明第1、2項係
    不同之訴訟標的，亦無主從、依附或牽連關係，應依民事訴
    訟法第77條之2第1項前段合併計算其價額。
(三)依上所述，本件訴訟標的價額應核定為2077萬9,431元（計
    算式：2,141,044＋2,438,387＋16,200,000＝20,779,431），
    依民事訴訟法第77條之13規定（另經臺灣高等法院報請司法
    院核准加徵10分之1），應徵收第一審裁判費194,864 元。
    茲依民事訴訟法第249條第1項但書規定，限原告於本裁定送
    達後7日內逕向本院如數補繳，逾期未繳，即駁回原告之訴
    。
四、特此裁定。
中　　華　　民　　國　　111 　年　　8 　　月　　11　　日
                  民事第二庭    法　官　俞亦軒
以上正本係照原本作成。
如不服本裁定關於核定訴訟標的價額部分，應於送達後10日內，
向本院提出抗告狀，並繳納抗告裁判費新台幣1,000 元；其餘部
分，不得抗告。
中　　華　　民　　國　　111 　年　　8 　　月　　11　　日
                                書記官　鍾思賢